【裁判字號】    99,易,80
【裁判日期】    990212
【裁判案由】    竊盜
【裁判全文】
臺灣高雄地方法院刑事判決                99年度易字第80號
公  訴  人  臺灣高雄地方法院檢察署檢察官
被      告  甲○○
上列被告因竊盜案件，經檢察官提起公訴（98年度偵字第31360
號），嗣因被告於準備程序進行中就被訴事實為有罪陳述，經告
知簡式審判程序之旨並聽取當事人意見後，本院裁定進行簡式審
判程序並判決如下：
    主  文
甲○○犯攜帶兇器踰越牆垣竊盜罪，處有期徒刑陸月，如易科罰
金，以新台幣壹仟元折算壹日，扣案鐵鎚壹支，沒收之。緩刑貳
年。
    事  實
一、甲○○意圖為自己不法之所有，於民國98年10月16日上午10
    時許，攜帶其所有客觀上可為兇器之鐵鎚1 支，騎乘車牌號
    碼XD9-850 號機車，前往海軍陸戰隊指揮部軍眷服務組管理
    之高雄市左營區崇實新村211 號空置眷舍，踰越屋外牆垣進
    入竊取長107 公分、寬70公分之鋁製窗戶框架6 塊（價值約
    新台幣【下同】6,000 元）及長107 公分、寬37公分鋁製窗
    戶框架2 塊（價值約1,200 元），得手後騎乘上開機車載運
    上揭贓物離開現場，於同日中午12時許，行經高雄市○○區
    ○○路280 號之2 前，因形跡可疑為警盤查而查獲，當場扣
    得長107 公分、寬70公分之鋁製窗戶框架6 塊及長107 公分
    、寬37公分鋁製窗戶框架2 塊、鐵鎚1 支。
二、案經高雄市政府警察局左營分局移請臺灣高雄地方法院檢察
    署檢察官偵查起訴。
    理  由
一、本件被告甲○○所犯係刑法第321 條第1 項第2 款、第3 款
    攜帶兇器踰越牆垣竊盜罪，其法定刑為死刑、無期徒刑、最
    輕本刑為3 年以上有期徒刑以外之罪，於準備程序進行中被
    告就被訴事實為有罪陳述，由法官告知簡式審判程序要旨並
    聽取其與公訴人之意見，經被告同意適用簡式審判程序後，
    本院亦認無不得或不宜改依簡式審判程序進行之處，爰依刑
    事訴訟法第273 條之1 第1 項、第284 條之1 規定裁定進行
    簡式審判程序，合先敘明。
二、訊據被告甲○○就上開犯罪事實均坦承不諱，核與證人即海
    軍陸戰隊指揮部軍眷服務組人員乙○○證稱略以：扣案長
    107 公分、寬70公分之鋁製窗戶框架6 塊及長107 公分、寬
    37公分鋁製窗戶框架2 塊，為海軍陸戰隊指揮部掌管維護之
    高雄市左營區崇實新村211 號空置眷舍窗戶框架，該眷舍在
    案發前有上鎖，長107 公分、寬70公分之鋁製窗戶框架6 塊
    價值約6,000 元，長107 公分、寬37公分鋁製窗戶框架2 塊
    價值約1,200 元，合計價值約7,200 元等語（詳偵查卷第10
    至11頁），大致相符，並有扣押筆錄、贓物認領保管單各1
    份、查獲相片16張、扣案鐵鎚1 支附卷可稽（詳偵查卷第21
    至27頁），足認被告之自白與事實相符，堪採為認定犯罪事
    實之依據，而依被告所承及上開事證顯示，被告有事實欄所
    載之竊盜犯行，應可認定。
三、按刑法第321 條第1 項第3 款之攜帶兇器竊盜罪，係以行為
    人攜帶兇器竊盜為其加重條件，此所謂兇器，其種類並無限
    制，凡客觀上足對人之生命、身體、安全構成威脅，具有危
    險性之兇器均屬之，此有最高法院79年台上字第5253號判例
    意旨參照，而本件被告攜帶行竊之扣案鐵鎚1 支，握把部分
    雖為木製，但鎚頭本身為鐵製，上端並呈尖銳狀，客觀上足
    對人之生命、身體、安全構成威脅而有危險性，自屬兇器無
    疑。是核被告上開所為，係犯刑法第321 條第1 項第2 款、
    第3 款之攜帶兇器踰越牆垣竊盜罪。審酌被告不思以己力營
    生，竟竊取他人財物，對社會治安構成一定危害，實屬不該
    ，惟坦承犯行，犯後態度尚佳，前無犯罪紀錄，有臺灣高等
    法院被告前案紀錄表附卷可按（詳本院卷第17頁）素行亦佳
    ，且本件所竊財物價值僅約7,200 元，對被害人所可能造成
    之財產損害較低，竊得之物並已交還被害人取回，有前開贓
    物認領保管單附卷可按等一切情狀，量處如主文所示之刑，
    並定易科罰金之折算標準。扣案鐵鎚1 支為被告所有，業據
    其供承在卷（詳偵查卷第30頁），如上所述，並供本件竊盜
    犯罪使用，應依刑法第38條第1 項第2 款規定，宣告予以沒
    收之。再者，被告未曾因故意犯罪受有期徒刑以上刑之宣告
    ，有上開臺灣高等法院被告前案紀錄表附卷可考，因一時失
    慮而誤觸刑章，歷經偵審程序，應已知所警惕，信無再犯之
    虞，本院因認上開宣告之刑以暫不執行為適當，爰宣告緩刑
    2 年，以啟自新。
據上論斷，應依刑事訴訟法第273 條之1 第1 項、第299 條第1
項前段，刑法第第321 條第1 項第2 款、第3 款、第41條第1 項
前段、第38條第1 項第2 款、第74條第1 項第1 款，判決如主文
。
本案經檢察官張志杰到庭執行職務。
中    華    民    國    99    年    2     月    12    日
                  刑事第六庭    法  官  鄭峻明
以上正本證明與原本無異。
如不服本判決應於收受判決後10日內向本院提出上訴書狀，並應
敘述具體理由。其未敘述上訴理由者，應於上訴期間屆滿後20日
內向本院補提理由書(均須按他造當事人之人數附繕本)「切勿逕
送上級法院」。
中    華    民    國    99    年    2     月    12    日
                                書記官  吳韻芳
附錄論罪科刑法條：
刑法第321條
犯竊盜罪而有左列情形之一者，處 6 月以上、 5 年以下有期徒
刑：
一、於夜間侵入住宅或有人居住之建築物、船艦或隱匿其內而犯
    之者。
二、毀越門扇、牆垣或其他安全設備而犯之者。
三、攜帶兇器而犯之者。
四、結夥三人以上而犯之者。
五、乘火災、水災或其他災害之際而犯之者。
六、在車站或埠頭而犯之者。
前項之未遂犯罰之。

司法院資訊處製作；財團法人民間司法改革基金會備份。
